【裁判字號】    91,易,628
【裁判日期】    920122
【裁判案由】    竊盜
【裁判全文】
臺灣嘉義地方法院刑事判決                          九十一年度易字第六二八號
    公  訴  人  臺灣嘉義地方法院檢察署檢察官
    被      告  丁○○  男四十.
右列被告因竊盜案件，經檢察官提起公訴（臺灣嘉義地方法院檢察署九十一年度偵字
第七一五○號）及移送併辦（臺灣臺中地方法院檢察署九十一年度偵字第二一九三七
號），本院判決如左：
    主  文
丁○○連續毀壞門扇竊盜，累犯，處有期徒刑捌月。
    事  實
一、丁○○前因竊盜案件，經臺灣高等法院臺中分院於民國（下同）八十八年十月十
    九日，以八十八年度上易字第二二五七號判處有期徒刑一年確定，復因妨害風化
    案件，經臺灣台北地方法院於八十九年五月二十九日，以八十九年度訴字第三四
    八判處有期徒刑一年確定，兩罪接續執行至九十年十一月二日假釋出監，嗣於九
    十一年一月十八日假釋期滿未經撤銷，以已執行完畢論。詎丁○○猶不知悔改，
    竟基於意圖為自己不法所有之概括犯意，(1)先於九十一年一月底某日下午，在乙○○擔任主任委員之嘉義縣竹崎鄉中和村奮起湖一二四號「五王宮」大廳內，竊
    得乙○○所有置於大廳供桌上之「金線蓮養生茶」（下稱「養生茶」）一盒（每
    盒新台幣一千二百元），將之送給不知情之友人趙如松；(2)嗣丁○○又基於同上
    之概括犯意，於同年三月十九日下午某時，以不詳工具破壞乙○○位於前開「五
    王宮」內禪房住處之房門門鎖（喇叭鎖，屬房門之一部），入內竊取乙○○所有
    之「養生茶」六盒（無故侵入住宅部分未據告訴），得手後，丁○○於當日旋將
    該六盒「養生茶」送給不知情之友人丙○○，嗣丙○○向乙○○提及前揭受贈養
    生茶之事，經乙○○報警查獲。(3)其後，丁○○再基於同上之概括犯意，於同年
    十一月七日下午三時許，在台中市○○區○○路同志巷口，以自備之機車鑰匙一
    把，竊得甲○○所有車牌號碼ＨＨ９─四九六號重型機車一輛，供己代步使用，
    嗣於同年月九日下午四時二十分許，在台中縣神岡鄉○○路三五一號前，為警攔
    檢查獲。
二、案嘉義縣警察局報請台灣嘉義地方法院檢察署檢察官偵查起訴及臺中縣警察局報
    告臺灣臺中地方法院檢察署檢察官移送併辦。
    理  由
一、訊據被告丁○○固承認前揭連續竊盜犯行，惟對於進入前揭禪房偷竊犯行部分，
    尚辯稱：我未破壞乙○○前揭禪房住處之門鎖，當時該禪房的門未上鎖，我就開
    門入內偷竊六盒「養生茶」云云。(1)經查，被告前揭三次竊盜犯行，業據告訴人
    乙○○及被害人甲○○分別於警偵訊時指訴甚詳（見嘉義縣警察局竹崎分局嘉竹
    警三字第○九一○○○九三三四四號卷第三頁至第四頁、臺灣嘉義地方法院檢察
    署偵查卷第十一頁背面、臺灣臺中地方法院檢察署偵查卷第十二頁至第十三頁）
    ，，又被告所承二次偷竊前揭養生茶犯行部分核與證人趙如松及證人丙○○於警
    訊時證述之情節相符（見前揭警卷第五頁至第七頁），並有被害報告單、機車贓
    物領據表等件附卷（見臺灣嘉義地方法院檢察署偵查卷第八頁、臺灣臺中地方法
    院檢察署偵查卷第十四頁）可稽，堪信為真正。(2)又前揭禪房門鎖（喇叭鎖）於
    案發時遭破壞，無法使用之情，業據告訴人於審理中指訴確實在卷（見本院卷九
    十年十一月二十九日及九十一年一月八日筆錄），且有告訴人於九十一年三月間
    雇工將前揭禪房木門更換為白鐵門之收據一紙在卷可憑，告訴人此部份之指訴可
    予採信，故被告所辯未破壞門鎖即進入禪房云云，顯係卸責之詞，委無足採。至
    於告訴人雖稱其在前揭禪房中另失竊四十四盒養生茶，然此為被告否認在卷，且
    本院亦查無證據可認告訴人此部份之指訴可採，故於此為被告有利之認定；再告
    訴人雖復懷疑被告另有多次進入前揭禪房偷竊養生茶犯行，惟本院亦查無證據足
    證此指訴為真正，故亦無法採信。(3)綜上所述，本件事證已臻明確，被告連續竊
    盜犯行，堪予認定。
二、(1)核被告丁○○前揭第一次、第三次所為，均係犯刑法第三百二十條第一項之普
    通竊盜罪；被告前揭第二次所為，係犯刑法第三百二十一條第一項第二款之加重
    竊盜罪。被告先後三次竊盜行為，時間緊接，所犯罪名相同，顯係出於概括之犯
    意為之，為連續犯，爰依刑法第五十六條之規定以一罪論，並加重其刑。又移送
    併案審理部分（即第三次竊盜行為），係與前開經起訴判決有罪之被告犯行部分
    （即第一次與第二次竊盜行為）有裁判上一罪之連續關係，係屬裁判上一罪，應
    為起訴效力所及，本院一併審理，附為說明。(2)再查被告前因竊盜案件，經臺灣
    高等法院臺中分院以八十八年度上易字第二二五七號判處有期徒刑一年確定，復
    因妨害風化案件，經臺灣台北地方法院以八十九年度訴字第三四八判處有期徒刑
    一年確定，兩罪接續執行至九十年十一月二日假釋出監，嗣於九十一年一月十八
    日假釋期滿未經撤銷，以已執行完畢論論等情，有台灣高等法院被告全國前案紀
    錄表、台灣嘉義地方法院檢察署刑案資料查註紀錄表可參，其於有期徒刑之執行
    完畢後五年內再犯本件有期徒刑以上之刑之罪，為累犯，依刑法第四十七條規定
    遞加重其刑。(3)爰審酌被告犯罪之動機、目的、手段，及其生活狀況、智識程度
    、犯罪所生之損害，及犯罪後承認部分犯行之態度等一切情狀，量處如主文所示
    之刑。(4)至於被告丁○○偷竊前揭機車所用之機車鑰匙一支，並未扣案，且被告
    亦稱已他棄無蹤（見本院九十一年一月八日審判筆錄），爰不為沒收之諭知。
據上論斷，應依刑事訴訟法第二百九十九條第一項前段，刑法第三百二十一條第一項
第二款、第五十六條、第四十七條，判決如主文。
本案經檢察官黃正雄到庭執行職務。
中      華      民      國      九十二    年     一    月    二十二     日
                                      臺灣嘉義地方法院刑事第一庭
                                          法  官  盧  鳳  田
右正本證明與原本無異。
如不服本判決，應於判決送達後十日內，向本院提出上訴狀（應附繕本）。
中      華      民      國      九十二    年     一    月    二十二     日
                                          書記官  林  秀  惠
附錄本案論罪科刑法條全文：
刑法第三百二十條第一項：
意圖為自己或第三人不法之所有，而竊取他人之動產者，為竊盜罪，處五年以下有期
徒刑、拘役或五百元以下罰金。
中華民國刑法第三百二十一條第一項第二款：
犯竊盜罪而有左列情形之一者，處六月以上五年以下有期徒刑：
二  毀越門扇、牆垣或其他安全設備而犯之者。


司法院資訊處製作；財團法人民間司法改革基金會備份。
